臺灣臺南地方法院民事判決
110年度訴字第1388號
原      告  蔡昆達  
訴訟代理人  錢冠頤律師
被      告  蘇琮竣  

訴訟代理人  黃俊諺律師
            吳信賢律師
上列當事人間請求侵權行為損害賠償等事件，本院於民國111年4
月21日言詞辯論終結，判決如下：
    主      文
一、被告應給付原告新臺幣1,000,000元，及其中新臺幣300,000
    元自民國110年9月29日起至清償日止，按週年利率5％計算之
    利息，及其中新臺幣700,000元自民國110年11月12日起至清
    償日止，按週年利率5％計算之利息。
二、原告其餘之訴駁回。
三、訴訟費用新臺幣29,220元，由被告負擔新臺幣10,519元，由
    原告負擔新臺幣18,701元。
四、本判決於原告以新臺幣333,333元供擔保後，得假執行；但
    被告如以新臺幣1,000,000元為原告預供擔保，得免為假執
    行。
五、原告其餘假執行之聲請駁回。
    事實及理由
壹、原告起訴主張：
一、原告與訴外人甲○○於民國103年9月20日結婚，二人育有一子
    ，被告明知甲○○為原告之配偶，竟自104年6月起與甲○○為不
    當交往，渠二人有接吻、送禮物、傳送曖昧對話，且每月約
    發生2至3次性行為，被告並拍攝與甲○○之性愛影片及性愛照
    片。原告遲至110年4月27日察覺有異，經質問甲○○後，甲○○
    始承認上情，原告於110年4月27日前往被告住處，要求被告
    與甲○○不得再有聯絡，被告當場簽立切結書（下稱系爭切結
    書），惟被告仍持續與甲○○聯繫。原告於110年5月24日再要
    求被告簽立協議書（下稱系爭協議書），被告承諾不再以任
    何形式與甲○○聯繫，如有違反每一次行為願給付原告懲罰性
    違約金新臺幣（下同）100萬元等語。惟被告簽立系爭協議
    書後，仍以附表所示行為持續騷擾甲○○、欲與甲○○聯繫，甚
    至因甲○○未再搭理被告，被告竟散佈甲○○之不雅照片予他人
    （此部分不在起訴範圍，甲○○另行向臺灣臺南地方檢察署提
    起告訴），可見被告持續變本加厲之騷擾行為，企圖毀滅甲○○之人格及原告家庭。原告因被告行為罹患憂鬱症，且曾懷
    疑未成年兒子是否原告親生而進行親子鑑定，原告之精神受
    有極大痛苦而近乎崩潰。
二、對被告抗辯之陳述：
㈠、甲○○於110年5月27日更換手機門號就是為了與被告斷絕聯繫
    ，但被告反因無從與甲○○聯繫，始陸續為附表所示之行為。
    甲○○從未告知被告新門號，被告於110年7月26日，先撥打甲○○任職公司之市話，藉此強迫甲○○與伊聯繫，甲○○雖以「00
    00000000」公務機撥打被告手機，央求被告不要再撥打電話
    至上班地點，並表明被告不應再與伊聯繫，詎被告向甲○○表
    示：「這不是妳的新手機門號」、「我沒有跟我太太（指訴
    外人丙○○）全部坦承」、「我要與太太（指丙○○）離婚，我
    們（指甲○○）就繼續交往吧」等語，甲○○回覆：「我不可能
    再做違背道德良心的事」、「你與太太是否離婚我無從過問
    ，而且我們也不可能」等語後，被告仍如附表編號5、6所示
    多次撥打甲○○之公務機及新手機門號，甲○○從未提供新手機
    門號給被告。
㈡、被告辯稱附表編號1、4所示行為乃丙○○試探所為，然信件中
    之口吻及提及內容僅被告知悉，且丙○○若僅是「試探」，殊
    無深情表示「謝謝妳這些年的陪伴，真的很開心，謝謝」、
    「我愛妳，再見了」之理。況證人即甲○○妹妹乙○○與被告之
    Line對話紀錄中，被告已自承有一直聯繫甲○○，可見丙○○證
    言不可採。
㈢、縱原告與丙○○於110年5月間曾討論被告與甲○○之交往細節，
    亦與被告於110年6、7月多次聯繫甲○○無涉，且若丙○○認為
    原告叨擾，可自行封鎖原告，被告也可直接指示丙○○不要理
    會原告，被告豈會甘冒違反系爭協議書之後果多次主動聯繫
    甲○○，實與常情有悖。
三、被告之行為，已破壞原告婚姻生活之圓滿、安全及幸福，對
    原告基於配偶之身分法益造成重大侵害，致原告精神深受打
    擊，侵害配偶權之部分原告求償800,000元，另被告違反系
    爭協議書之行為，原告主張「至少」2次（行為數由法院認
    定），縱酌減金額後，認仍得請求被告賠償2,000,000元。
    爰依侵權行為損害賠償及違反系爭協議書第2條之法律關係
    ，提起本件訴訟。並聲明：
㈠、被告應給付原告2,800,000元，及其中800,000元自起訴狀繕
    本送達翌日起至清償日止，按週年利率5％計算之利息，其中
    2,000,000元自民事準備狀送達翌日起至清償日止，按週年
    利率5％計算之利息。
㈡、願供擔保請准宣告假執行。
貳、被告則以：
一、被告承認侵害配偶權，被告亦與配偶丙○○離婚，被告一時意
    亂情迷致自已家庭破碎，已受極大教訓。被告僅高中肄業，
    工作收入尚可，需扶養父母親及2名未成年子女，並負擔前
    妻丙○○生活費，關於侵害配偶權之精神慰撫金請法院判賠10
    0,000元以下。
二、被告否認有違反系爭協議書如原告附表所列之行為。附表編
    號1、4，是丙○○擔心被告與甲○○仍保持聯繫，始佯以被告身
    份為之，試探甲○○是否回應。附表編號2、3，並非被告所為
    ，原告僅憑來源不明之紙張及非被告名義之電子郵件，誣指
    被告以此聯繫、騷擾甲○○，不可採信。附表編號5、6，係因
    被告簽立系爭協議書後即不再與甲○○聯繫，但原告卻聯繫丙○○詢問甲○○與被告之交往細節，且要求被告接聽電話，丙○○
    已因被告外遇遭受打擊，又因原告不斷追問，致丙○○憂鬱症
    加重。且原告於110年7月24日傳Line訊息給丙○○表示被告與
    甲○○仍以公司電話保持聯絡，丙○○即質問被告，被告澄清其
    係請甲○○轉告原告勿再叨擾丙○○才與其聯繫，因甲○○封鎖被
    告手機來電，被告才撥打甲○○任職公司電話找甲○○，甲○○再
    以手機號碼主動回撥給被告商議如何勸說原告放下，丙○○復
    傳訊給甲○○確認聯繫內容後，丙○○要求甲○○向原告釐清，避
    免被告遭原告質疑，甲○○原先應允向原告澄清誤會，但之後
    甲○○避不見面，丙○○才於110年7月26、27日持自己手機或被
    告手機撥打電話聯繫甲○○，甲○○皆未接聽，是原告主張被告
    有附表編號5、6所示電話騷擾甲○○之事，與事實不符。在此
    過程中，被告雖曾聯繫甲○○，但目地是勸阻原告騷擾丙○○，
    實不能歸責於被告。
三、證人甲○○為原告配偶，目前對被告提出刑事告訴，其立場與
    被告相對，證人乙○○為甲○○之妹妹，其等證詞均有偏袒原告
    之可能而不可盡信。
四、並聲明：
㈠、原告之訴及假執行之聲請均駁回。
㈡、如受不利判決，願供擔保請准宣告免為假執行。
參、得心證之理由：
一、原告主張被告侵害配偶關係之身分法益部分：
㈠、因故意或過失，不法侵害他人之權利者，負損害賠償責任。
    故意以背於善良風俗之方法，加損害於他人者亦同。不法侵
    害他人之身體、健康、名譽、自由、信用、隱私、貞操，或
    不法侵害其他人格法益而情節重大者，被害人雖非財產上之
    損害，亦得請求賠償相當之金額。前開規定，於不法侵害他
    人基於父、母、子、女或配偶關係之身分法益而情節重大者
    ，準用之，民法第184條第1項、第195條第1項前段、第3項
    分別定有明文。又婚姻係以夫妻之共同生活為其目的，配偶
    應互相協力保持其共同生活之圓滿安全及幸福，而夫妻互守
    誠實，係為確保其共同生活之圓滿安全及幸福之必要條件，
    故應解為配偶因婚姻契約而互負誠實之義務，配偶之一方行
    為不誠實，破壞共同生活之圓滿安全及幸福者，即為違反因
    婚姻契約之義務而侵害他方之權利（最高法院55年台上字第
    2053號民事判決意旨）。可見基於身分關係而生之配偶權亦
    屬應受保護之權利，倘配偶之一方行為不誠實，與他人發生
    足以破壞夫妻共同生活之圓滿安全及幸福之行為者，則該第
    三人即為侵害配偶權之侵權行為人。
㈡、原告主張被告明知甲○○為原告配偶，竟與甲○○為不當交往，
    有接吻、送禮物、傳送曖昧訊息，且有發生性行為，據其提
    出戶口名簿、系爭切結書、臉書對話紀錄、系爭協議書為證
    （見本院卷一第31至113頁），且為被告所不爭執，足見被
    告與甲○○間逾越朋友關係之親密行為，已侵害甲○○與原告間
    因婚姻而互負誠實義務之配偶權，對原告精神自有相當打擊
    ，並致原告受有精神上之痛苦。原告依民法第184條第1項、
    第195條第1項及第3項之規定，請求被告賠償其所受非財產
    上之損害，自屬有據。
㈢、慰藉金之賠償須以人格權遭遇侵害，使精神上受有痛苦為必
    要，其核給之標準固與財產上損害之計算不同，然非不可斟
    酌雙方身分資力與加害程度，及其他各種情形核定相當之數
    額（最高法院47年台上字第1221號、51年度台上字第223號
    民事判決意旨）。而身分法益與人格法益同屬非財產法益，
    依同一理由，上開最高法院有關人格法益受侵害而酌定慰撫
    金之標準，自得為本件衡量因身分法益受侵害所生損害賠償
    金額之參考。審酌原告大學畢業，於科技公司擔任技術員及
    站長，年收入約600,000元，育有1名未成年兒子；被告高中
    肄業，離婚，育有2名未成年子女，尚要扶養父母等情，經
    兩造陳明。又兩造之財產狀況如稅務電子閘門財產所得調件
    明細表附卷可佐。另被告曾書立系爭切結書與原告，承諾不
    再與甲○○聯絡、通訊，卻仍違反系爭切結書而一再侵害原告
    基於配偶關係之身分法益，並考量兩造之教育程度、身分、
    地位、經濟狀況，及被告侵害行為態樣、時間久暫、行為後
    態度、原告因此所遭受精神上痛苦之程度等一切情狀，認原
    告所受精神上之痛苦非微，請求之精神慰撫金以300,000元
    為適當。逾此數額之請求（即尚請求500,000元），則無理
    由，應予駁回。
二、原告主張被告違反系爭協議書部分：
㈠、被告與甲○○因有不當交往行為，兩造於111年5月24日簽立系
    爭協議書（見本院卷一第113至114頁），其中第2條約定被
    告不得再以任何形式與甲○○聯繫，也不得騷擾原告及其家人
    ，如有違反每一次行為願給付原告懲罰性違約金100萬元，
    為被告所不爭執。原告主張被告有附表所示聯繫、騷擾行為
    ，為被告否認，並以前詞置辯。經查：
　⒈附表各編號之行為，據原告提出PTT訊息、紙張翻拍照片、Gm
    ail電子郵件、Yahoo電子郵件、手機通訊翻拍照片為證（見
    本院卷一第257至267頁）。其中附表編號1係以被告名義註
    冊之PTT帳號love7494寄信給甲○○站內帳號、附表編號4係以
    被告註冊之奇摩帳號「0000000000@yahoo.com.tw」電子信
    箱信件給甲○○、附表編號5、6均以被告個人手機（00000000
    00）或公務機（0000000000）撥打甲○○私人手機或公務機，
    附表編號2是甲○○機車上遭放一封信件，信件內容與附表編
    號1之PTT文章相似（見本院卷一第257頁對照第259頁），以
    上事實先予認定。原告主張以上及附表編號3Yahoo電子郵件
    寄信給甲○○之人皆為被告，被告皆予否認，本院分述如次。
　⒉證人甲○○到庭證稱：簽了系爭協議書後，被告仍有在PTT丟我
    訊息，也有寄Email給我。一開始我覺得他只是想要聯繫上
    我，後來我覺得他是強調想我、愛我，想要嘗試復合的意思
    。PTT的信件與Gmail電子郵件不可能是丙○○寄的，因為信件
    闡述的內容、語氣，都和被告一樣，且除非丙○○有打我的手
    機跟我聯絡，否則她怎麼會知道我的手機有換。另外PTT信
    件內容提到「王那邊我該如何交代」，因為被告幫我介紹工
    作有錄取，但我沒有要去報到，這是工作上的事情，丙○○不
    會知道。我本來騎機車上下班，因為機車停放在公司時被放
    了附表編號2的紙，我才改開車，紙條百分之百是被告放的
    ，因為這裡寫的內容，包含開刀、上班地點，都是他知道的
    ，這和PTT信件意思落差不大，基本上一模一樣。Yahoo電子
    郵件提到「很替妳開心有個好妹妹」，是因為我請我妹妹打
    電話給被告，請他不要再對我有任何騷擾行為，之後被告要
    求我妹妹加他的Line，我妹妹說被告會問一下我的狀況，所
    以被告才寫很替妳開心妳有個好妹妹。我有私人手機和公務
    機各1支，私人手機在5 月簽系爭協議書後有換，因為我不
    想和被告再有往來，公務機是0000000000。110年7月被告有
    打電話到公司找我，之後丙○○也有打過，我用公務機回電話
    。被告打來的目的是要問我為什麼沒有理他、沒有回他的信
    件，丙○○是希望我也簽切結書，且說有些事情覺得被告被誤
    會，像是誤會被告請人查我妹妹的手機門號，希望大家出來
    講清楚。0000000000是被告的公務機、0000000000是被告個
    人手機、0000000000是丙○○手機，附表編號5、6打電話到我
    私人手機部分是我的新手機，我不知道被告如何得知門號。
    丙○○如果覺得原告Line她的問題不妥，可以直接拒絕回應，
    為何還要抱著讓被告違反系爭協議書的效果讓被告來聯繫我
    。且被告雖然有提過原告會追問丙○○細節，但這都不是被告
    聯繫我的主要目的，他聯繫我的目的就是像PTT、信件的事
    情。我之前沒有收過來自peihanwu0408@gmail.com信箱的來
    信，依內容來看應該是被告寄的，我被掛了紙條後就改開車
    上班，我跟我妹妹說我很害怕，我妹妹就說不然她打電話給
    被告叫他不要再這樣做，被告也跟我妹妹說他對我的作息瞭
    若指掌，所以出現「如果妳想在路上把妳車攔下來就繼續躲
    」應該就是被告寄的。110年7月23日被告有打電話來公司，
    被告說寄那麼多信給我，為什麼我都不回應，也提到原告要
    跟他約出來講之前交往的事情，大概是這樣的內容，被告希
    望我再加他的Line可以跟他講話，可能進一步看關係能不能
    回復，但我在電話中直接拒絕這個部分，被告說那他也不用
    管我會不會受到什麼傷害，後來他就一直打電話，7月26日
    那天被告就想出來講清楚說明白，所以他就一直打電話給我
    。我雖然跟丙○○有以訊息向她和被告道歉，因為我本來就是
    做錯事的人，我不想再跟他們有接觸，看這件事情能否到此
    為止就好，所以我內心對他們也覺得很抱歉等語（見本院卷
    二第65至70頁、第74至78 頁）。
　⒊證人即甲○○之妹妹乙○○到庭證稱：甲○○傳被告的騷擾郵件給
    我，因為甲○○很害怕，我就跟甲○○要了被告的聯繫方式，是
    110年6月中的事。之後我有用手機與Line和被告聯繫，被告
    傳給甲○○的騷擾郵件，寫說「如果你再躲沒關係，如果你想
    被我攔車，你就繼續躲沒關係」，甲○○很害怕，希望被告停
    止這些騷擾行為。據甲○○所述，當時被告用很多匿名郵件騷
    擾，還有PTT、還有去她公司地址騷擾。我在110年6月18日
    下午用電話請被告勿再騷擾甲○○，當天甲○○傳被告騷擾郵件
    給我，所以我印象很深刻。而被告有承認這些騷擾行為，且
    回我說「是啊，要告去告」。那天電話講一半，被告請我加
    他的Line，他在Line的暱稱是寬仔。被告也有說甲○○新的電
    話號碼他去查，一查就有等語（見本院卷二第123至125頁）
    。
  ⒋參酌證人乙○○與被告之Line對話紀錄（見本院卷二第147至17
    3頁），乙○○於110年6月18日向被告（暱稱寬仔）稱「我甲○○妹妹」，被告回應「很謝謝你今天打電話給我」（見本院
    卷二第147頁），可認乙○○證稱打電話給被告及加Line好友
    之事，堪認屬實。而其後之Line對話內容，乙○○一再向被告
    表示甲○○不可能再與被告聯繫，希望被告不要再繼續騷擾甲○○，均未見被告有所反駁。且被告仍不斷關心甲○○之狀況、
    希望與甲○○見面，提及會和丙○○離婚、願意等甲○○、對甲○○
    是認真的、還愛甲○○等。甚且傳訊「有命拿錢就要有命花」
    、「我不管，我會直接去找甲○○」、「叫甲○○上PTT、FB」
    、「當面講清楚」、「一輩子躲起來」、「要告來告」、「
    去公司找甲○○」、「甲○○就算換電話，我再問就有了」等語
    ，內容或為被告表達對甲○○之深情，或為被告一直要求甲○○
    出面說清楚，足見被告自承有一直企圖聯繫、騷擾甲○○，堪
    認證人甲○○、乙○○證述內容可以採信。又附表編號2之紙張
    ，內容與編號1PTT之信件內容幾乎相同（見本院卷一第257
    頁比對第259頁），堪認均為被告所為。另附表編號4之Gmai
    l電子郵件來信，雖無法查證該電子信箱為被告申請，但依
    其內容「如果妳想在路上把妳車攔下來就繼續躲」（見本院
    卷一第261頁），和被告與乙○○之Line對話中一再顯示被告
    對甲○○之感情仍放不下，且嘗試要甲○○出面談之情形相符，
    又諸如乙○○提及「請不要打擾到她的生活」，被告回稱「打
    擾又怎樣，可以告我」（見本院卷二第155頁），乙○○提及
    「為什麼你不去過好你自己的日子要一直打擾她（甲○○）」
    ，被告亦回稱「很對不起她，讓她那麼痛苦」等節（見本院
    卷二第163頁），應可認定附表編號4之Gmail電子郵件亦為
    被告寄送無誤。
　⒌被告辯稱附表編號1、4乃丙○○為試探被告與甲○○是否持續聯
    繫所為、附表編號5、6乃丙○○要請甲○○向原告及原告家人釐
    清其與被告對話過程及內容所為等語。就此，證人丙○○到庭
    證稱：附表編號1、4都是我所為，編號1部分，我進入被告P
    TT信箱，裡面有以前寄過的信件，我找到甲○○曾經跟被告往
    來的信件，我就試試看，我用回覆信件的方式寄信給甲○○的
    帳號，是要試探甲○○是否回覆，編號4部分也是我寄的。因
    為我沒辦法信任被告，所以試探甲○○是否與被告保持聯繫。
    另原告會傳訊息問我一些被告跟甲○○交往細節，我不堪其擾
    ，我請被告去處理，後來因為原告告訴我甲○○和被告用公司
    電話在聯絡，我很生氣，甲○○跟我解釋原告所稱「他們用公
    司電話聯絡」的事情，是被告請她處理原告不要再追問交往
    期間細節的事，附表編號5、6是因為甲○○本來答應我要當面
    對質把誤會解釋清楚，但講完後就無法聯絡上甲○○，所以我
    才拿被告公務機跟手機打給甲○○，是要甲○○把誤會向原告解
    釋清楚等語（見本院卷一第308至315頁）。就此：
　①丙○○若欲試探被告與甲○○是否保持聯繫，始為附表編號1、4
    之行為，然丙○○自陳在此之前已經反覆多次以訊息、郵寄信
    件、臉書及PTT試探，但甲○○都沒有回覆（見本院卷一第322
    頁）。若此，訊息皆如石沉大海般，丙○○卻一再試探，甚至
    以深情款款之用字遣詞，強烈企圖打動甲○○，希望與之再取
    得聯絡，實與一般常理不符。反觀乙○○與被告之Line對話訊
    息，顯示被告一再嘗試聯繫甲○○，要甲○○出面講清楚，足認
    證人甲○○、乙○○之證詞顯較丙○○證言可採。
　②編號1之PTT站內信亦提及「把之前尚未處理的事談開、該道
    歉的人捉出來道歉」等語，證人丙○○證稱：因為甲○○的媽媽
    說錯在我和被告，甲○○沒有錯，我對這件事情很介意，所以
    才打出這句話，我覺得她媽媽講這句話很不公道，我想要她
    媽媽給我道歉等語（見本院卷一第310頁）。衡情，丙○○一
    方面自稱要以被告口吻試探甲○○，另一方面卻又稱自己打出
    那段信件內容是要甲○○的媽媽向伊道歉，可證丙○○作證內容
    實屬「望文生義」而刻意偏袒被告。更何況編號1之內容，
    已談及婚外情交往時介紹工作之細節，如「王那邊我該如何
    交代」、「還是我直接打到品舜（甲○○任職之公司）」，而
    編號4之內容亦提及「很開心妳有個好妹妹，她也讓我知道
    妳的狀況是多麼不好」，就其內容觀之，均非丙○○偽以被告
    試探甲○○之信件，而是有親身與甲○○交往、介紹工作、與甲○○妹妹乙○○有聯繫之被告始能親自為之的內容。
　③至編號5、6撥打電話部分，丙○○若認原告騷擾或導致其困擾
    ，可自行封鎖原告，或在Line中直接拒絕原告之要求，何必
    甘冒讓被告違反系爭協議書之後果，而請被告聯繫甲○○轉告
    原告，此部分證人證述內容亦與常理不符。從而，被告前開
    所辯，均不足採信。
㈡、約定之違約金過高者，法院得減至相當之數額，民法第252 
    條定有明文。至於是否相當，即須依一般客觀事實，社會經
    濟狀況及當事人所受損害情形，以為斟酌之標準。違約金之
    約定，乃基於個人自主意思之發展、自我決定及自我拘束所
    形成之當事人間之規範，本諸契約自由之精神及契約神聖與
    契約嚴守之原則，契約當事人對於其所約定之違約金數額，
    原應受其約束。惟倘當事人所約定之違約金過高者，為避免
    違約金制度造成違背契約正義等值之原則，法院得參酌一般
    客觀事實、社會經濟狀況及當事人所受損害情形，依職權減
    至相當之金額(最高法院102年度台上字第1606號民事判決意
    旨)。經查：
　⒈系爭協議書第2條約定「乙方（即被告）承諾不得再以任何形
    式與甲○○聯繫，也不得騷擾甲方（即原告）及其家人，如有
    違反每一次行為願給付甲方懲罰性違約金100萬元」。附表
    編號1至6所示行為皆為被告所為，本院業已認定如前。就被
    告違反系爭協議書之「行為數」部分，被告附表編號1至4所
    為，發生在110年6月9日至22日間，其目的皆在逼使甲○○出
    面商談，意欲與甲○○復合，而終至甲○○受不了被告利用各式
    管道聯繫、騷擾，致甲○○請妹妹乙○○協助處理，乙○○用Line
    規勸被告後，卷內被告於短時間內即暫無其他騷擾甲○○之行
    為，準此，附表編號1至4部分，被告所為之目的同一，時間
    尚屬密接，應評價為一個行為。至編號5、6部分，日期發生
    在110年7月26、27日，時間上已距離編號4逾1個月，且聯繫
    方式不再是透過Email或站內信、紙張，而是直接撥打甲○○
    之電話，此部分被告所為，應評價為另一個行為。
　⒉系爭協議書第2條為懲罰性違約金之約定，並非以債權人所受
    損害為唯一審定標準，尚應參酌債務人即被告違約時之一切
    情狀斷之，已如前述。兩造簽立系爭協議書前，被告已書立
    系爭切結書與原告，承諾不再與甲○○聯絡（見本院卷一第33
    頁），惟被告未謹守系爭切結書之內容而仍與甲○○保持往來
    ，有FB對話訊息可考（見本院卷一第35至111頁），是於簽
    立系爭協議書前，原告已給予被告機會，事後原告發覺被告
    仍與甲○○持續聯絡，始簽立系爭協議書，惟被告仍無視系爭
    協議書之約定而與甲○○聯繫或騷擾甲○○，本院審酌被告違約
    情節、原告受損害程度，並斟酌兩造學經歷背景、經濟能力
    ，認「各行為」若逕依系爭協議書第2條約定之違約金1,000
    ,000元計算，顯屬過高，附表編號1至4之行為核減為400,00
    0元為適當，編號5、6之行為核減為300,000元為適當，逾此
    金額之請求（即尚請求1,300,000元），不應准許。
肆、綜上所述，原告依侵權行為損害賠償及系爭協議書之約定，
    請求被告給付1,000,000元，其中300,000元自起訴狀繕本送
    達翌日即110年9月29日（見本院卷一第163頁）起至清償日
    止，按週年利率5％計算之利息，及其中700,000元自民事準
    備狀繕本送達翌日即110年11月12日（見本院卷一第299頁）
    起至清償日止，按週年利率5％計算之利息，為有理由，應予
    准許，逾此範圍之請求，為無理由，應予駁回。
伍、兩造均陳明願供擔保，聲請宣告假執行或免為假執行，就原
    告勝訴部分，於法相符，爰分別酌定相當之擔保金額宣告之
    。至原告其餘假執行之聲請，因其敗訴而失所附麗，應予駁
    回之。
陸、法院為終局判決時，應依職權為訴訟費用之裁判；又各當事
    人一部勝訴，一部敗訴者，其訴訟費用，由法院酌量情形，
    命兩造以比例分擔或命一造負擔，或命兩造各自負擔其支出
    之訴訟費用。民事訴訟法第87第1項、第79條分別定有明文
    。本件原告之訴為一部有理由，一部無理由，本案訴訟費用
    29,220元（一審裁判費28,720元＋證人日旅費500元）應由被
    告負擔10,519元，由原告負擔18,701元。
柒、本件事證已臻明確，兩造其餘攻擊防禦方法及舉證，核與本
    判決之結果不生影響，爰不另為贅論，附此敘明。
捌、據上論結，原告之訴為一部有理由，一部無理由，判決如主
    文。
中　　華　　民　　國　　111 　年　　5 　　月　　12　　日
                   民事第三庭      法　官　羅郁棣
以上正本係照原本作成。
如不服本判決，應於送達後20日內向本院（台南市○○路0段000號
）提出上訴狀（須按他造當事人人數附繕本）。
中　　華　　民　　國　　111 　年　　5 　　月　　12　　日
                                   書記官  康紀媛
附表：
編號 日期 行為事實  1 110年6月9日 被告於3時40分，以PTT帳號love7494，寄PTT站內信給甲○○，略稱：也不知道為什麼你需要躲成這樣，5年多來都是假嗎……真的沒必要躲的那麼辛苦，重點是要找人真的不難，換手機號碼是蠢事，一查就有了……還是我直接打到品舜……我耐性有限……我不是龜兒子，躲起來有什麼用，還是說你們來告我沒關係，都可以，之前就講過了，都來沒在怕（見本院卷一第257頁）。  2 110年6月9日後某日 被告置放一封電腦打字的信於甲○○停放於上班地點附近之機車上，內容略以：真的不知道為什麼有需要躲成這樣，5年多的感情都是假的嗎？……王那邊我要怎麼跟他講？……真的沒必要躲的那麼辛苦，重點是要找人真的不難，換手機號碼是蠢事，一查就有了……還是我直接打電話到品舜……連PTT也上不了，我有那麼恐怖嗎……（見本院卷一第259頁）。  3 110年6月18日 被告於下午2時52分以Google gmail之帳號「peihanwu0408@gmail.com」，並以「寄件人•甲○○」傳送主旨：「如果妳想在路上把妳車攔下來就繼續躲著」之電子郵件予甲○○使用之gmail帳號「violawu0408@gmail.com」（見本院卷一第261頁）。  4 110年6月22日 被告於下午4時52分，以Yahoo電子郵件「0000000000@yahoo.com.tw」，並以「寄件人：0000000000」傳送主旨：「再見了佩涵。」之電子郵件予甲○○。內容略以：很替妳開心妳有個好妹妹，她也讓我知道妳的狀況是多麼不好……我了解妳現在很討厭我、對我很反感，妳放心，我以後絕對不會再出現、我會消失……我愛妳，再見了（見本院卷一第263頁）。  5 110年7月26日 被告以伊持有之公務機「0000000000」撥打至少5通電話至甲○○手機，並以其私人持有之「0000000000」門號，撥打至少6通電話至甲○○持有之「0000000000」公務機（見本院卷一第265頁）。  6 110年7月27日 被告以伊持有之公務機「0000000000」、私人持有之「0000000000」門號撥打5通電話至甲○○私人手機或公務機（見本院卷一第266頁）。